【裁判字號】    98,交聲,79
【裁判日期】    980320
【裁判案由】    違反道路交通管理處罰條例
【裁判全文】
臺灣宜蘭地方法院交通事件裁定          98年度交聲字第79號
移送機關    交通部公路總局臺北區監理所宜蘭監理站
異  議  人  甲○○
即受處分人
上列異議人因違反道路交通管理處罰條例案件，對於交通部公路
總局臺北區監理所宜蘭監理站於民國98年2月27日所為之處分（
宜監字第裁43-ZID025098號）聲明異議，本院裁定如下：
    主  文
異議駁回。
    理  由
一、移送機關處分意旨略以：異議人即受處分人甲○○所有之車
    牌號碼7167-RM號自用一般小客車，於民國97年12月24日上
    午7時39分許，行經國道5號公路北上4.7公里處，於限速時
    速80公里之路段，超速以時速96公里之速度行駛，為國道公
    路警察局第九警察隊石碇分隊以雷射測距測速儀器測獲後掣
    單舉發，爰依道路交通管理處罰條例第33條第1項第1款及第
    63 條第1項第1款規定，裁處新台幣（下同）3,000元之罰鍰
    ，並記違規點數1點。
二、異議意旨略以：異議人即受處分人所有之車牌號碼7167-RM
    號自用一般小客車，於上開時間行經國道5號公路北上4.7公
    里處，惟異議人並未超速，是否後車緊貼行駛超速而拍攝到
    異議人所駕車輛等語。
三、按「汽車行駛於高速公路、快速公路或設站管制之道路，不
    遵使用限制、禁止、行車管制及管理事項之管制規則而有下
    列行為者，處汽車駕駛人新臺幣3,000元以上6,000元以下罰
    鍰：一、行車速度超過規定之最高速限或低於規定之最低速
    限。」、「汽車駕駛人有下列各款所列條款之一者，除依原
    條款處罰鍰外，並予記點：一、有第33條第1項、第2項、第
    38條第1項、第40條、第45條、第47條第1款至第3款、第48
    條、第49條或第60條第1項、第2項第1款、第2款情形之一者
    ，各記違規點數1點。」道路交通管理處罰條例第33條第1項
    第1款、第63條第1項第1款定有明文。
四、經查，本件異議人固不否認其所有之車牌號碼7167-RM號自
    用小客車，行經國道5號公路北上4.7公里處之事實，惟抗辯
    應係後車超速，異議人並未超速駕駛云云。惟查：關於本件
    違規情形有違規測速照片在卷可稽（參見本院卷第3頁），
    並有內政部警政署國道公路警察局第九警察隊98年2月17日
    公警九交字第0980970317號函說明：「（一）經查本案使用
    之雷射測距測速儀器（器號UX015190）業經經濟部標準檢驗
    局於97年8月27日檢定合格，其合法性及適用性均合乎檢驗
    及使用規範；該儀器是屬於直線不易擴散的光束，且光束狹
    窄，使得兩車被同時偵測到的機會等於零，車輛超過所設定
    速限立即被鎖定，採證相片中『十字絲』所指之車輛即為超
    速車輛。」附卷可參（見本院卷第5頁），是異議人所辯應
    係緊貼之後車超速而拍得超速照片等語要無足採，再依違規
    舉發照片所示，本件異議人之車牌號碼7167-RM號自用小客
    車，於國道5號公路北向4.7公里、限速時速80公里處，以時
    速96公里超速行駛之違規行為。本件異議人所辯並無理由，
    異議人車輛行駛於高速公路行車速度超過最高速限之事實已
    堪認定。
五、綜上所述，異議人車輛確有於高速公路行駛車速超過最高速
    限之違規事實。從而移送機關依上開違規事實，依道路交通
    管理處罰條例第33條第1項第1款及第63條第1項第1款，裁處
    罰鍰3,000元並記違規點數1點，並無不當，異議人之異議為
    無理由，應予駁回。
據上論斷，應依道路交通案件處理辦法第19條，裁定如主文。
中    華    民    國    98    年    3     月    20    日
                  交通法庭法  官  辜漢忠
以上正本證明與原本無異。
如不服本裁定，應於裁定送達後5日內，向本院提出抗告狀。（
應附繕本）
                          書記官  許麗汝
中    華    民    國    98    年    3     月    23    日


司法院資訊處製作；財團法人民間司法改革基金會備份。
